臺灣臺北地方法院小額民事判決
111年度北小字第1522號
原      告  中國信託商業銀行股份有限公司

法定代理人  利明献
訴訟代理人  林紫彤
被      告  蘇彩鳯（即被繼承人蘇俊嘉之繼承人）


            蘇玲玲（即被繼承人蘇俊嘉之繼承人）

上列當事人間請求給付簽帳卡消費款事件，本院於民國111年4月
27日言詞辯論終結，判決如下：
    主　　　文
被告應於繼承被繼承人蘇俊嘉之遺產範圍內連帶給付原告新臺幣
40,335元，及其中新臺幣10,812元自民國105年2月4日起至清償
日止，按年息百分之15計算之利息；另新臺幣28,483元自民國10
5年2月4日起至清償日止，按年息百分之7.27計算之利息。
訴訟費用新臺幣1,000元由被告於繼承被繼承人蘇俊嘉之遺產範
圍內連帶負擔。
本判決得假執行。被告如以新臺幣40,335元為原告預供擔保後，
得免為假執行。
    理由要領
一、原告主張被繼承人蘇俊嘉於民國92年12月26日向原告請領信
    用卡使用，詎蘇俊嘉至105年2月3日止累積消費記帳40,335
    元未給付，其中39,295元為消費款、1,040元為利息，依約
    蘇俊嘉除應給付上開消費款項外，另應就其中10,812元給付
    自105年2月4日起至清償日止按年息15%計算之利息；另28,4
    83元給付自105年2月4日起至清償日止按年息15%計算之利息
    。嗣蘇俊嘉於104年10月19日死亡，被告為其繼承人，且未
    聲請拋棄繼承等情，業據原告提出信用卡申請書、信用卡約
    定條款、帳務明細、客戶消費明細表、本院109年2月26日北
    院忠家家109年科繼字第287號函、繼承系統表等件影本為證
    。被告則以不清楚蘇俊嘉信用卡繳費情況，沒有繼承蘇俊嘉
    之遺產，也沒有向法院陳報遺產清冊或者公示催告等語置辯
    。惟查：
　㈠按繼承人對於被繼承人之債務，以因繼承所得遺產為限，負
    清償責任；繼承人於知悉其得繼承之時起三個月內開具遺產
    清冊陳報法院；繼承人依前二條規定陳報法院時，法院應依
    公示催告程序公告，命被繼承人之債權人於一定期限內報明
    其債權；被繼承人之債權人，不於第1157條所定之一定期限
    內報明其債權，而又為繼承人所不知者，僅得就賸餘遺產，
    行使其權利；民法第1148條第2項、第1156條第1項、第1157
    條第1項、第1162條分別定有明文。查蘇俊嘉死亡後，被告
    未曾向法院陳報遺產清冊或公示催告，是依前揭規定，原告
    自得於被告繼承蘇俊嘉之遺產範圍內請求被告負清償之責。
    被告雖辯稱不清楚蘇俊嘉信用卡繳費清況，惟原告已提出帳
    務明細、客戶消費明細表在卷，被告亦未否認相關證據，此
    部分辯解委無依據。至被告辯稱未繼承蘇俊嘉遺產云云，惟
    此係原告勝訴後能否透過強制執行取償問題，核與原告請求
    並無影響。
　㈡綜上，原告依信用卡契約與繼承之法律關係，請求被告於繼
    承蘇俊嘉之遺產範圍內連帶給付如主文第1項所示，為有理
    由，應予准許。並依職權宣告假執行及被告得供擔保免為假
    執行。
二、訴訟費用負擔之依據：民事訴訟法第85條第2項。本件訴訟
    費用額，依後附計算書確定如主文所示金額。
中　　華　　民　　國　　111 　年　　5 　　月　　11　　日
　　　　　　　　　臺灣臺北地方法院臺北簡易庭
　　　　　　　　　　　　　　　法　官　蔡玉雪
以上正本證明與原本無異。
如不服本判決，須以違背法令為理由，於判決送達後20日內向本
庭提出上訴狀（應按他造當事人之人數附繕本）；如委任律師提
起上訴者，應一併繳納上訴審裁判費。
中　　華　　民　　國　　111 　年　　5 　　月　　11　　日
　　　　　　　　　　　　　　　書記官　陳黎諭
計   算   書：
項　　　　目　　　　　　金額（新臺幣）　　備　　註
第一審裁判費　　　　　　1,000元
合　　　　計　　　　　　1,000元
附錄：
一、民事訴訟法第436條之24第2項：
　　對於小額程序之第一審裁判上訴或抗告，非以其違背法令為
    理由，不得為之。
二、民事訴訟法第436條之25：
　　上訴狀內應記載上訴理由，表明下列各款事項：
    ㈠原判決所違背之法令及其具體內容。
    ㈡依訴訟資料可認為原判決有違背法令之具體事實。